【裁判字號】    95,訴,94
【裁判日期】    950418
【裁判案由】    違反毒品危害防制條例
【裁判全文】
臺灣雲林地方法院刑事判決                95年度訴字第94號
公  訴  人  臺灣雲林地方法院檢察署檢察官
被      告  甲○○
                      之4號
上列被告因違反毒品危害防制條例案件，經檢察官提起公訴（94
年度毒偵字第2101號）及移送併案審理（95年度毒偵字第75號、
第106 號），被告就被訴事實為有罪之陳述，經本院合議庭裁定
依簡式審判程序審理，本院判決如下：
    主  文
甲○○連續施用第壹級毒品，累犯，處有期徒刑壹年貳月。扣案
之海洛因包（毛重共計零點柒陸公克）沒收銷燬之；注射針筒
貳支、分裝匙壹支、塑膠吸管壹支均沒收之。
    犯罪事實
一、甲○○前於民國（下同）91年間，因施用第1 級、第2 級毒
    品案件，經本院分別判處有期徒刑8 月、4 月，並定應執行
    有期徒刑11月確定，復於93年間，因施用第1 級毒品案件，
    經本院判處有期徒刑7 月確定，接續上開案件執行，於93年
    11 月26 日因縮短刑期假釋出監，迄至94年8 月9 日因保護
    管束期滿未被撤銷假釋，而以已執行完畢論。又其前因施用
    毒品案件，經送觀察、勒戒後，認無繼續施用毒品之傾向，
    而經臺灣雲林地方法院檢察署檢察官於87年12月17日為不起
    訴處分確定，復因施用毒品案件，經送強制戒治，於92年9
    月28日執行期滿。詎其仍不知悔改，於上開強制戒治期滿後
    5 年內，竟基於施用第1 級毒品海洛因之概括犯意，自94
    年4 、5 月間某日起至95年4 月2 日下午2 時止，在雲林縣
    林內鄉○○村○○鄰○○路329 巷9 之4 號住處等地，以將第
    1 級毒品海洛因摻水置於針筒內注射之方式，連續施用第1
    級毒品海洛因多次。嗣分別於下列時間、地點為警查獲：(一)
    94年11月3 日上午9 時許，在雲林縣斗六市○○○路○ 段3
    號前查獲，並扣得第1 級毒品海洛因1 小包（毛重0.26公克
    ），同日經採尿送驗結果呈嗎啡陽性反應。(二)95年1 月5 日
    上午10時30分許，在雲林縣斗六市火車站廁所內查獲，並扣
    得第1 級毒品海洛因1 小包（毛重0.2 公克）、注射針筒1
    支、塑膠吸管1 支。(三)95年1 月10日上午11時20分許，在雲
    林縣斗六市○○路與興中街口查獲，並扣得第1 級毒品海洛
    因1 小包（毛重0.30公克）、注射針筒1 支、分裝匙1 支。
二、案經雲林縣警察局斗六分局報請臺灣雲林地方法院檢察署檢
    察官偵查起訴及移送併案審理。
    理  由
一、程序方面：
    本件被告甲○○所犯為死刑、無期徒刑、最輕本刑三年以上
    有期徒刑及高等法院管轄第一審案件以外之罪，並經被告於
    準備程序進行中，就前揭被訴事實為有罪之陳述，經法官告
    知簡式審判程序之旨，並聽取公訴人、被告之意見後，合議
    庭認為適宜，依刑事訴訟法第273 條之1 第1 項之規定，裁
    定進行簡式審判程序。
二、認定犯罪事實所根據的證據及理由：
  (一)尿液送檢真實姓名對照表、台灣檢驗科技股份有限公司濫用
    藥物尿液檢驗報告。足以證明被告所採集之尿液檢驗結果，
    呈嗎啡陽性反應，其確有施用第1 級毒品之犯行。
  (二)扣案之海洛因共3 小包、注射針筒共2 支、分裝塑膠吸管1
    支、分裝匙1支。
  (三)95年2 月13日、95年3 月15日之法務部調查局鑑定通知書2
    份，足以證明扣案之白粉確實含有毒品海洛因成分。
  (四)臺灣雲林地方法院檢察署90年度毒偵字第1139號不起訴處分
    書、本院91年度訴字第113 號、91年度易字第504 號、93年
    度訴142 號判決、刑案資料查註紀錄表、全國施用毒品案件
    紀錄表各1 件。足以證明被告前因施用毒品，經強制戒治釋
    放後，5 年內再犯上開連續施用第1 級毒品之罪。
  (五)被告甲○○之自白。
  (六)綜上所述，足認被告自白與事實相符，應可採信。本件事證
    明確，被告甲○○犯行應堪認定。
三、論罪科刑的理由：
  (一)按海洛因為毒品危害防制條例第2 條第2 項第1 款所定之第
    1 級毒品，不得非法持有、施用。核被告甲○○所為，係犯
    毒品危害防制條例第10條第1 項施用第1 級毒品罪。
  (二)被告持有海洛因之行為，為施用之高度行為所吸收，均不另
    論罪。
  (三)被告多次施用第1 級毒品之行為，時間緊接，犯罪構成要件
    相同，顯係基於概括犯意反覆為之，為連續犯，應依刑法第
    56條之規定論以連續施用第1 級之一罪，並依法加重其刑。
  (四)又被告自94年4 、5 月間某起至94年8 月間某日及94年11月
    3 日起至95年4 月2 日間之犯罪事實，業據被告自白及併案
    審理，雖未據檢察官起訴，惟與上開已起訴之施用第1 級毒
    品之事實，具有連續犯裁判上一罪之關係，基於審判不可分
    之原則，均應為起訴效力所及，且併案部分之事實亦經公訴
    檢察官當庭擴張犯罪事實，本院自應併予審究，附此敘明。
  (五)被告甲○○前於91年間，因施用第1 級、第2 級毒品案件，
    分別經本院判處有期徒刑8 月、4 月，並定應執行有期徒刑
    11月確定，復於93年間，因施用第1 級毒品案件，經本院判
    處有期徒刑7 月確定，接續上開案件執行，於93年11月26日
    因縮短刑期假釋出監，迄至94年8 月9 日因保護管束期滿未
    被撤銷假釋，而以已執行完畢論，有臺灣高等法院被告全國
    前案紀錄表在卷可稽。被告前受有期徒刑執行完畢，於五年
    內再犯本件最重本刑為有期徒刑以上之罪，為累犯，應依刑
    法第47條規定，加重其刑，並遞加重之。
  (六)爰審酌被告前因施用毒品犯行，多次經法院判刑確定，猶不
    知警惕，再犯本件施用毒品之罪，顯見其並無戒斷毒品之決
    心，然施用毒品係屬自戕行為並未損害他人，其於犯罪後坦
    承犯行，犯罪後態度尚佳等一切情狀，分別量處如主文所示
    之刑。
  (七)扣案之海洛因3 包（毛重共計0.76公克）應依毒品危害防制
    條例第18條第1 項前段沒收銷燬之；另注射針筒2 支、分裝
    匙1 支、塑膠吸管1 支，為被告所有，且係供注射海洛因之
    物，業經被告供明在卷，應依刑法第38條第1 項第2 款之規
    定，併予諭知宣告沒收之。
四、適用之法律：
  (一)刑事訴訟法第273 條之1 第1 項、第299 條第1 項前段。
  (二)毒品危害防制條例第10條第1 項、第18條第1 項前段，刑法
    第11條前段、第56條、第47條、第38條第1 項第2 款。
本案經檢察官賴政安到庭執行職務。
中    華    民    國    95    年    4     月    18    日
                  刑事第六庭  法  官  蔡世芳
以上正本證明與原本無異。
如不服本判決應於送達後10日內向本院提出上訴狀。（須附繕本
）
                              書記官  葉政
中    華    民    國    95    年    4     月    19    日
附錄本案論罪科刑條文：
毒品危害防制條例第10條第1項
施用第一級毒品者，處 6 月以上 5 年以下有期徒刑。


司法院資訊處製作；財團法人民間司法改革基金會備份。
